【裁判字號】    92,易,1519
【裁判日期】    920721
【裁判案由】    詐欺
【裁判全文】
臺灣板橋地方法院刑事判決                        九十二年度易字第一五一九號
    公  訴  人  臺灣板橋地方法院檢察署檢察官
    被      告  乙○○
右列被告因詐欺案件，經檢察官提起公訴（九十二年度偵字第七八二九號），本院判
決如左：
    主  文
乙○○幫助意圖為自己不法之所有，以詐術使人將本人之物交付，累犯，處有期徒刑
伍月，如易科罰金，以參佰元折算壹日。
    事  實
一、乙○○曾於民國（下同）八十五年間因違反肅清煙毒條例案件，經台灣士林地方
    法院於八十六年五月二日以八十五年度訴字第一０五九號判決，判處有期徒刑四
    年確定，嗣合併前案殘餘刑期執行，至九十一年三月十日縮刑期滿執行完畢（指
    揮書執畢日期為九十年三月十五日）。猶不知悛悔，因缺錢花用，竟基於幫助詐
    欺之犯意，與綽號「藍喂」之姓名年籍均不詳之成年男子約定，以新台幣（下同
    ）一千元之代價提供帳戶供其使用，乙○○遂於九十二年二月十一日前往台北縣
    三重市○○路○段九十九號第一商業銀行南三重分行，開設帳號為000000
    00000號活期儲蓄存款帳戶並申辦提款卡，並於開戶後約二、三日，在台北
    縣三重市○○路與大同路口，將前揭存摺、印章、金融卡及密碼交付予綽號「藍
    喂」之成年男子，並收取一千元之代價。嗣甲○○於九十二年三月十五日接獲不
    詳人士所發手機中獎簡訊通知後，與自稱「邱慧珍」之人聯絡，「邱慧珍」再要
    其與「鄭浩名」之人聯繫，「鄭浩名」對甲○○佯稱其中三獎獎金為十五萬元，
    要求甲○○在自動提款機上依其指示操作即可獲得彩金，使甲○○不疑有他，旋
    即前往高雄市○○區○○路五十五號高新銀行楠梓分行自動提款機前，依照指示
    操作，而於同日下午五時三十八分及四十九分，分別匯款四萬九千八百九十二元
    及一萬六千零七十三元至前揭乙○○開立之活期儲蓄存款帳戶中，但隨即遭人提
    領完畢，甲○○始發覺受騙，隨即報警。嗣於九十二年四月十一日下午二時許，
    乙○○協同不知情之林春福前往上開銀行為辦理結清該帳戶，而先申請補發存摺
    時，為銀行承辦人員發覺該帳戶有問題而報警查獲。
二、案經甲○○訴由高雄縣政府警察局仁武分局及台北縣政府警察局三重分局報請台
    灣板橋地方法院檢察署檢察官偵查起訴。
    理  由
一、訊據被告乙○○固坦承於上開時、地開立前揭銀行帳戶及申辦提款卡後，交付予
    綽號「藍喂」使用，並收取一千元之代價之事實，惟矢口否認有何幫助詐欺之犯
    行，辯稱：伊不知「藍喂」以其帳戶供詐騙他人財物之用，伊並無幫助詐欺之故
    意云云。經查：
（一）被告乙○○提供「藍喂」使用之前揭銀行帳戶，嗣經「藍喂」或他人為詐欺時
      （即以手機簡訊佯以通知告訴人即被害人甲○○已中獎，要求與自稱「邱慧珍
      」之人聯絡，再依自稱「鄭浩名」之人之指示，於提款機上操作匯款共計六萬
      五千九百六十五元至被告前揭帳戶中，惟隨即遭人提領完畢），供作匯入款項
      之用，業據被害人甲○○於警詢中指訴綦詳，並有高雄縣政府警察局仁武分局
      受理刑事案件報案三聯單（影本）一紙附卷可憑。而被告乙○○於開戶二個月
      後，即前往開戶銀行辦理結清帳戶，於先申請補發存摺時，為銀行承辦人員發
      覺該帳戶係有問題而報警乙節，並有銀行存摺掛失暨補領申請書兼登錄單及印
      鑑卡各一份在卷可參。
（二）次按於金融機構開設帳戶，請領存摺及提款卡一事，係針對個人身分之社會信
      用而予以資金流通，具有強烈之屬人性，而金融帳戶為個人理財之工具，申請
      開設金融帳戶並無任何特殊之限制，一般民眾皆得以存入最低開戶金額之方式
      申請之，且一個人可以在不同之金融機構申請多數之存款帳戶使用，此乃眾所
      週知之事，則依一般人之社會生活經驗，苟見他人不以自己名義申請開戶，反
      而向人收購金融帳戶供己使用，提供帳戶者對於該帳戶是否被供合法使用當有
      合理之懷疑。而本件被告乙○○對收購其帳戶之人，僅知其綽號叫「藍喂」，
      對其確實姓名、住居所等相關資料並無所知，且「藍喂」係以提供金錢買受被
      告上揭銀行帳戶之存摺、印鑑、提款卡及密碼使用，業據被告供明在卷，顯然
      有違常情，被告於提供上揭存摺等物給「藍喂」使用前，依其社會經驗，應足
      以預見「藍喂」或他人可能將其所提供之帳戶用於掩飾因犯罪所匯入之款項，
      嗣「藍喂」等人果以被告前揭帳戶對被害人甲○○詐欺取財，被告以一己之私
      利提供自己帳戶供他人使用，其有幫助詐欺之未必故意甚為灼然。
（三）綜上，被告於本院審理時猶執以不知綽號「藍喂」之人，是要利用其帳戶來犯
      罪等語置辯，應無足採。本件事證明確，被告犯行洵堪認定，應予依法論科。
二、被告乙○○基於幫助詐欺取財之未必故意，將銀行帳戶販售予他人作為詐欺取財
    之用，核其所為係犯刑法第三十條第一項、第三百三十九條第一項之幫助詐欺罪
    。被告幫助他人犯詐欺取財罪，為從犯，依刑法第三十條第二項規定減輕其刑。
    再查被告前有如事實欄所示之論罪科刑執行情形，有台灣高等法院被告全國前案
    紀錄表一份在卷可按，其於受有期徒刑之執行完畢後，五年以內再犯本件有期徒
    刑以上之罪，為累犯，應依刑法第四十七條之規定先加重其刑，後再依前揭幫助
    犯規定予以減輕其刑。爰審酌被告將帳戶賣予他人供作詐欺之用，造成犯罪偵查
    困難，幕後犯罪人得以逍遙法外，致使此類犯罪手法層出不窮，嚴重危害社會交
    易秩序與社會治安，惟念及其因缺錢花用，一時失慮而為本件犯行，再衡諸其犯
    罪手段、所生危害、所得利益不多及犯罪後之態度等一切情狀，量處如主文所示
    之刑，並諭知易科罰金之折算標準，以示懲儆。
據上論斷，應依刑事訴訟法第二百九十九條第一項前段，刑法第三十條、第三百三十
九條第一項、第四十七條、第四十一條第一項前段，罰金罰鍰提高標準條例第一條前
段、第二條，判決如主文。
本案經檢察官楊四猛到庭執行職務。
中      華      民      國      九十二    年     七     月    二十一    日
                                    臺灣板橋地方法院刑事第二庭
                                        法  官  陳  靜  茹
右正本證明與原本無異。
如不服本判決，應於判決送達後十日內，向本院提出上訴狀。
                                        書記官  廖  美  紅
中      華      民      國      九十二    年     七     月    二十四    日
附錄本案論罪科刑法條全文
刑法第三十條
幫助他人犯罪者，為從犯。雖他人不知幫助之情者，亦同。
從犯之處罰，得按正犯之刑減輕之。
刑法第三百三十九條
意圖為自己或第三人不法之所有，以詐術使人將本人或第三人之物交付者，處五年以
下有期徒刑、拘役或科或併科一千元以下罰金。
以前項方法得財產上不法之利益或使第三人得之者，亦同。
前二項之未遂犯罰之。


司法院資訊處製作；財團法人民間司法改革基金會備份。
